最　高　行　政　法　院　裁　定　　　　　　　　　　九十三年度裁字第七七○號
　　聲　請　人　甲○○
　　　　　　　　馮盧韻若
右聲請人因與相對人臺北市政府工務局等間建築法事件，對於中華民國九十二年五月
八日本院九十二年度裁字第五七五、五七六號裁定，聲請再審。本院裁定如左：
　　主  文
再審之聲請駁回。
再審訴訟費用由聲請人負擔。
　　理  由
一、按當事人對於本院所為裁定聲請再審，依行政訴訟法第二百八十三條規定，必須
    原裁定具有同法第二百七十三條第一項各款所列情形之一或第二項者，始得為之
    。而第二百七十三條第一項第二款所謂裁定理由與主文顯有矛盾者，係指判決理
    由與主文之內容適得其反而言。
二、本件聲請意旨，聲請人甲○○部分略謂：原審即臺北高等行政法院已將本件與該
    院八十九年度訴字第一九八六號乙案合併審理，焉有將本件逕行以同一事由不得
    另起訴為由，裁定駁回。鈞院九十二年度裁字第五七五號裁定（以下稱原裁定(一)
    ）予以維持，於法有違。況聲請人提起本件行政訴訟，係不服臺北市政府八十九
    年九月六日府訴字第八九○七九八六八○○號訴願決定；而原審八十九年度訴字
    第一九八六號乙案，係不服臺北市政府八十九年十二月十三日府訴字第八九一一
    一九六九○○號訴願決定，兩案不同，鈞院原裁定(一)不察，逕行駁回聲請人之抗
    告，顯然裁定理由與主文矛盾云云。聲請人馮盧韻若部分略謂：聲請人於九十年
    二月十四日向原審提起行政訴訟後之同年三月二十日死亡，惟聲請人委任訴訟代
    理人王有，依行政訴訟法第五十三條規定，王有訴訟代理權並不消滅，自不得以
    聲請人死亡為由，裁定駁回聲請人之訴。鈞院九十二年度裁字第五七六號裁定（
    以下稱原裁定(二)）逕予維持原審駁回聲請人之訴裁定，亦為理由與主文矛盾。為
    此，均依行政訴訟法第二百八十三條準用同法第二百七十三條（聲請狀誤載為第
    二百七十八條）第一項第二款聲請再審，請求廢棄原裁定(一)、(二)等語。本件聲請
    人兩人因臺北市○○路○段一三七號十二樓之一及同樓之二建築物（七十七年相
    對人應補發聲請人八十六年一月至八十七年十月老年農民福利津貼二十二個月：
    每月新臺幣三千元）共計新臺幣陸萬陸仟元整等語，向原審起訴，遭原審裁定駁
    回，向本院提起抗告。經查，本院原裁定(一)係以：聲請人等曾與王怡心提起行政
    訴訟，請求判決命相對人應准許復電及賠償其損害，前開事件業由原審法院分八
    十九年度訴字第一九八六號案審理。茲聲請人復於九十年二月十四日就同一事件
    更行提起行政訴訟，顯係就已起訴之事件，於訴訟繫屬中，更行起訴，依行政訴
    訟法第一百零七條第一項第三款、第七款之規定，應予駁回。又聲請人於原審起
    訴，以臺北市政府正俗專案執行對象復審會議為被告，經核該會議並非行政機關
    ，無當事人能力，聲請人以其為被告提起訴訟，且無可補正，本件聲請人之訴，
    難謂合法，爰予駁回，經核並無不合。聲請人提起抗告，僅就實體事項為爭執，
    對原審以前開程序上理由駁回其訴，則未置一言。聲請人抗告意旨，求予廢棄，
    難認有理由為由，裁定駁回聲請人甲○○之抗告，並無主文與理由矛盾之情形。
    又本院原裁定(二)係以：本件聲請人馮盧韻若業於九十年三月二十日死亡，業據原
    審法院查明，則聲請人已無當事人能力。王有於聲請人死亡後，以聲請人之訴訟
    代理人身分代理聲請人以聲請人之名義提起本件抗告，揆之行政訴訟法第二十二
    條規定，自難認為合法。本件抗告意旨指摘原審裁定有所違誤，求予廢棄，自屬
    不合法為由，裁定駁回聲請人馮盧韻若之抗告，亦無主文與理由矛盾情形，聲請
    人以本件有行政訴訟法第二百七十三條第一項第二款再審事由聲請再審為無理由
    。另本件聲請人兩人於九十年二月十四日向原審起訴，係對相對人臺北市政府工
    務局八十九年十二月廿六日北市工建字第八九三五四四八三○○號函提起，與原
    審法院八十九年度訴字第一九八六號乙案相同之事實，業經原審審認無誤。而聲
    請人馮盧韻若於向原審法院起訴時，固委任王有為訴訟代理人，依行政訴訟法第
    五十三條規定，雖訴訟代理權並不因本人死亡而消滅，惟本人部分，仍應由有繼
    承權之人出而承受訴訟，行政法院始得對之為實體判決。本件聲請人馮盧韻若並
    無繼承人之事實，已據原審法院審認明確，則原審法院自無從對之為實體裁判。
    綜上所述，聲請人等本件再審之聲請為顯無再審理由，應予駁回。
三、依行政訴訟法第二百八十三條、第二百七十八條第二項、第一百零四條、民事訴
    訟法第九十五條、第七十八條、第八十五條第一項前段，裁定如主文。
中　　華　　民　　國　　九十三　　　年　　　六　　　　月　　　三十　　　日
                    最 高 行 政 法 院  第 三 庭
                                審 判 長 法  官　　　廖　政　雄
                                         法  官      蔡  進  田
                                         法  官　　　林　清　祥
                                         法  官　　　鍾　耀　光
                                         法  官　　　姜　仁　脩
右  正  本  證  明  與  原  本  無  異
　　　　　　　　　　　　　　　　　　　　 法院書記官　莊　俊　亨
中　　華　　民　　國　　九十三　　　年　　　七　　　　月　　　一　　　　日
